臺灣臺中地方法院刑事判決　　　　　　　　　　　　九十三年度易字第一六一五號
　　公　訴　人　臺灣臺中地方法院檢察署檢察官
　　被　　　告　乙○○
右列被告因家庭暴力之傷害等案件，經檢察官提起公訴（九十三年度偵字第九九九三
號），本院判決如左：
    主  文
乙○○損壞他人如附表所示之物，足以生損害於他人，累犯，處有期徒刑參月，如易
科罰金，以參佰元折算壹日。
被訴傷害部分無罪。
    事  實
一、乙○○（前有重利罪前科，並曾於民國九十二年間，因公共危險案件，經本院判
    處有期徒刑三月確定，甫於九十二年七月二日執行完畢）為丙○○之夫，二人具
    有家庭暴力防治法第三條第一款之家庭成員關係。緣乙○○於九十三年五月十六
    日凌晨三時許（起訴書誤載為同年月十七日某時），在臺中市○○路三九八號二
    樓租屋處，因不滿丙○○徹夜未歸，而基於毀損犯意，以徒手方式損壞丙○○所
    有之行動電話、電視機、音響及熱水瓶等物（遭損壞之物品名稱及數量均詳如附
    表所示），足以生損害於丙○○。
二、案經丙○○訴由臺中市警察局第三分局報告臺灣臺中地方法院檢察署檢察官偵查
    起訴。
    理  由
壹、有罪部分：
一、訊據被告乙○○對於右揭事實坦承不諱，核與告訴人丙○○於警詢、偵審中指訴
    及證人即告訴人之母白貴香於審理中結證情節相符，並有現場照片十五張在卷可
    稽，足認被告自白確與事實相符，堪可採信。本案事證明確，被告犯行洵堪認定
    。
二、核被告所為，係犯刑法第三百五十四條之毀損罪，屬家庭暴力防治法第二條第二
    項之家庭暴力罪。查，被告前於九十二年間，因公共危險案件，經本院判處有期
    徒刑三月確定，於九十二年七月二日執行完畢，有臺灣臺中地方法院檢察署刑案
    資料查註紀錄表及臺灣高等法院被告全國前案紀錄表各一份在卷可按，其於受有
    期徒刑執行完畢之後，五年以內再犯本案有期徒刑以上之罪，為累犯，應依刑法
    第四十七條規定，加重其刑。爰審酌被告前有重利罪及公共危險案件前科，有上
    開臺灣臺中地方法院檢察署刑案資料查註紀錄表及臺灣高等法院被告全國前案紀
    錄表各一份在卷可稽，素行不佳、其僅因細故即毀壞告訴人所有如附表所示之物
    、其犯罪之手段、目的及其犯罪後雖坦承犯行，惟迄未賠償告訴人所受損害之態
    度等一切情狀，量處如主文所示之刑，並諭知易科罰金之折算標準。
貳、無罪部分：
一、公訴意旨另略以：被告乙○○於九十三年五月十七日二十三時許，丙○○及其母
    白貴香（起訴書誤載為甲○○）共同返回上址住處時，乙○○先持酒瓶揮砸自己
    頭部，經白貴香出手勸阻，丙○○則欲以電話報警之際，乙○○竟明知拉扯人之
    身體將造成傷害結果，為阻止丙○○報警，竟仍不違背其本意，而另基於傷害犯
    意，以徒手方式拉扯丙○○頭髮及手臂，致丙○○受有右手肘及前臂、右手腕、
    右前膝抓傷等傷害，因認被告涉犯刑法第二百七十七條第一項之傷害罪嫌云云。
二、按犯罪事實，應依證據認定之，無證據不得認定犯罪事實；不能證明被告犯罪或
    其行為不罰者，應諭知無罪之判決，刑事訴訟法第一百五十四條第二項、第三百
    零一條第一項分別定有明文。又告訴人之告訴，係以使被告受刑事追訴為目的，
    是其陳述是否與事實相符，仍應調查其他證據以資審認。且事實之認定，應憑證
    據，如未能發現相當證據，或證據不足以證明，自不能以推測或擬制之方法，以
    為裁判基礎。且認定犯罪事實所憑之證據，雖不以直接證據為限，間接證據亦包
    括在內；然而無論直接或間接證據，其為訴訟上之證明，須於通常一般之人均不
    致有所懷疑，而得確信其為真實之程度者，始得據為有罪之認定，最高法院五十
    二年度臺上字第一三○○號、四十年度臺上字第八六號及七十六年度臺上字第四
    九八六號分別著有判例可資參照。又刑事訴訟法第一百六十一條已於九十一年二
    月八日修正公布，修正後同條第一項規定：檢察官就被告犯罪事實，應負舉證責
    任，並指出證明之方法。因此，檢察官對於起訴之犯罪事實，應負提出證據及說
    服之實質舉證責任。倘其所提出之證據，不足為被告有罪之積極證明，或其闡明
    之證明方法，無從說服法官以形成被告有罪之心證，基於無罪推定之原則，自應
    為被告無罪判決之諭知（最高法院九十二年度臺上字第一二八號判例意旨參照）
    。
三、本件公訴人認被告乙○○涉有右開傷害罪嫌，係以告訴人丙○○之指訴及診斷證
    明書一張為其論據。訊據被告固坦承有於右揭時地與告訴人發生拉扯，致告訴人
    受有前揭「抓傷」之事實，惟堅決否認有何傷害犯行，辯稱：九十三年五月十七
    日二十三時許丙○○與白貴香自外返回上址租住處時，白貴香很生氣先拿物品朝
    伊丟擲，之後伊即持酒瓶打自己頭部，遭白貴香及丙○○攔阻，才進而與白貴香
    及丙○○發生拉扯，伊並無毆打丙○○之意等語。經查，告訴人丙○○於警詢中
    指稱：伊沒有遭被告打傷，只有拉扯導致多處受傷等語；於偵查中結證稱：九十
    三年五月十七日晚間伊返回住處後，家中物品已被砸毀，白貴香先與被告交談，
    之後被告即持酒瓶砸自己頭部，伊與白貴香上前阻止，被告有拉伊頭髮及手臂，
    拉扯過程中伊二手臂及膝蓋受傷。至於伊身體所受之切割傷是被告持酒瓶傷害自
    己時，遭玻璃碎片噴到所致等語；於審理中結證稱：「（九十三年五月十七日晚
    上情形？）當天被告並沒有打我，他和我母親在拉扯，當時我們要報警，他和我
    母親發生拉扯，他拿酒瓶打自己的頭，我們要把他拉住阻止他傷害自己，當時混
    亂當中，他拉住我，這時候我才受傷。」、「（除了為阻止被告傷害自己，被告
    拉住你才受傷外，被告有無打你？）沒有。」、「（提示偵查卷二十三頁筆錄內
    容，是否正確？）內容正確，但被告並不是阻止我報警，因為當時我已經報警了
    。」等語。另證人白貴香於審理中除結證稱：九十三年五月十七日當晚伊很生氣
    ，拿椅子輕輕的丟被告，被告就要出去，伊乃從後面抱住被告等語外，並稱：「
    （被告有無主動拿東西打你們？）他不敢。」等語，核告訴人及證人白貴香所述
    情節均與被告所辯情節相符。準此，被告既係在持酒瓶打傷自己之後，因告訴人
    與白貴香上前阻止而與告訴人及白貴香發生拉扯，告訴人並係於此時之拉扯過程
    中方受有上開「抓傷」，參以告訴人受有「抓傷」之部位均在右手及右前膝等處
    一節，則被告辯稱伊並無傷害告訴人之故意等語，應堪採信。此外，復查無其他
    積極事證足認被告確有檢察官起訴之傷害犯行，揆諸首開說明，既不能證明被告
    此部分犯罪，即應為其無罪之諭知，以免冤抑。
據上論斷，應依刑事訴訟法第二百九十九條第一項前段、第三百零一條第一項，刑法
第三百五十四條、第四十七條、第四十一條第一項前段，罰金罰鍰提高標準條例第一
條前段、第二條，判決如主文。
中      華      民      國    九十三    年      九      月     十五     日
                                  臺灣臺中地方法院刑事第十庭
                                    審判長法  官  郭  瑞  祥
                                          法  官  蔡  建  興
                                          法  官  江  奇峰
右正本證明與原本無異。
如不服本判決，應於送達後十日內向本院提出上訴狀（須附繕本），上訴於臺灣高等
法院臺中分院。
                                          書記官
中      華      民      國    九十三    年      九      月     十五     日
刑法第三百五十四條
毀棄、損壞前二條以外之他人之物或致令不堪用，足以生損害於公眾或他人者，處二
年以下有期徒刑、拘役或五百元以下罰金。
附表
┌──┬────────────┐
│編號│    品名及數量          │
├──┼────────────┤
│一  │摩托羅拉牌行動電話一支  │
├──┼────────────┤
│二  │東芝牌電視機一台        │
├──┼────────────┤
│三  │ＪＶＣ牌音響一組        │
├──┼────────────┤
│四  │熱水瓶一個              │
└──┴────────────┘
